# 年末固定资产清理

提问人：liuqiurong122 时间：2012-04-24 16:00:19
请教一个问题。如果固定资产的处置工作在年底尚未完成，但已发现一些处置费用，因此客户账上固定资产清理科目上挂有余额。需要对该余额进行调整吗？如果不需要的话，在报告附注中的固定资产变动表里应该怎么列示呢？

回答人：chenyiwei
“固定资产清理”科目期末可以有余额，但对于借方余额，应确保其帐面价值不高于可收回金额。

回答人：chenyiwei
回复 yuehuawjg 的帖子
根据清理科目的核算内容可知，当截至期末时，被清理资产的原账面价值和已发生的清理费用（含税费）之和大于已取得的变价收入时，就会出现借方余额。如果以后将获得的变价收入等贷方发生额扣减以后预计将发生的进一步清理费用和税费等借方发生额项目后，预计不能完全弥补该借方余额的，则最终结果将是清理损失，即帐面借方余额高于其可收回金额，这时该借方余额就存在减值的问题，需要对其计提减值准备。

回答人：chenyiwei
回复 liuqiurong122 的帖子
通常情况下，清理科目的余额不会很重大，因此不会作为附注中的重点披露项目。多数做法也就是按固定资产分大类披露余额明细。如果影响重大的，则应就重大的清理事项披露资产原值、清理进度和预计清理完成时间、变价收入和清理费用发生情况（包括已发生情况和对借方余额的可收回金额的估计情况）、清理结果的审批结转情况等信息。

提问人：lisa_luyanhui 时间：2015-04-07 18:18:15
陈版，那如果固定资产清理期末余额是贷方书，那在披露的时候是直接抵减该大类固定资产的原值吗？谢谢！

回答人：chenyiwei
可以按负数在资产负债表的“固定资产清理”项目中列报。

提问人：fmm198302 时间：2015-05-01 01:06:07
您的意思是不是说，期末没有完成固定资产处置工作的，如果固定资产账面价值已经转入固定资产清理，同时固定资产清理借方余额大于可回收金额，那么补提准备，并将准备转入固定资产清理，最终固定资产清理借方余额=未来可收回金额，是吗？

回答人：chenyiwei
账务处理方面，减值准备还应单列科目。报表列报时作为对列报金额的抵减。

提问人：kexiaohong1209 时间：2015-12-30 09:29:08
陈老师，请教一下：截止至年末结账日 ，还没有拿到被处理固定资产的报价，估计减值准备金额吗？谢谢。

回答人：chenyiwei
应根据目前可获得的信息尽可能谨慎地估计该被清理资产的预计最终可收回金额。